臺灣高等法院臺南分院刑事判決　　 96年度上更(二)字第178號
上　訴　人
即　被　告　乙○○
　　　　　　　　　　八號（另案於台南監獄臺南分監執行）
指定辯護人　本院公設辯護人　甲○○
上列上訴人因違反毒品危害防制條例等案件，不服臺灣臺南地方
法院92年度訴字第242號中華民國94年9月7日第一審判決（起訴
案號：臺灣臺南地方法院檢察署91年度偵字第4584號；暨臺灣高
雄地方法院檢察署檢察官移送併辦案號：93年度偵字第.8901 號
、.9275 號、第1551號【併案Ｃ】；93年度偵字第.12627 號【
併案Ｄ】；94年度偵字第.7231 號【併案Ｆ】；93年度偵字第24
809、8931、893 2號【併案Ｇ】），提起上訴，判決後，經最高
法院第二次發回更審，本院判決如下：
    主  文
原判決關於販賣第一級毒品及販賣第二級毒品暨定執行刑部分均
撤銷。
乙○○共同連續販賣第一級毒品，累犯，處有期徒十五年，褫奪
公權十年。扣案如附表一編號一(一)所示之毒品沒收銷燬之；如附
表一編號二、二之１所示之物均沒收；如附表一編號五所示販賣
毒品所得金額均沒收，如全部或一部不能沒收時，以其財產抵償
之。又共同連續販賣第二級毒品，累犯，處有期徒刑八年。如附
表一編號一(二)所示之毒品沒收銷燬之；如附表一編號二、二之２
所示之物均沒收，如附表一編號六所示販賣毒品所得金額沒收，
如全部或一部不能沒收時，以其財產抵償之。應執行有期徒刑二
十年，褫奪公權十年，扣案如附表一編號一(一)(二)所示之毒品均沒
收銷燬之，如附表一編號二、二之１、二之２所示之物均沒收，
附表一編號五、六所示販賣毒品所得金額均沒收，如全部或一部
不能沒收時，均以其財產抵償之。
    事  實
一、乙○○前於民國（下同）86年間因犯竊盜罪，經臺灣高雄地
    方法院以86年易字第7016號判決有期徒刑十月，嗣臺灣高等
    法院高雄分院以87年度上易字第41號判決駁回上訴而確定，
    而於88年3月18日執行完畢。
二、乙○○因染有施用毒品之惡習，為籌資購買毒品供己施用，
    竟基於販賣第一級毒品海洛因、第二級毒品安非他命以營利
    之概括犯意，由乙○○以不詳之價格，自90年間某日起至93
    年7、8月間某日止，連續多次在台中、嘉義、高雄等地區，
    向真實姓名年籍均不詳之綽號「大隻狗」、「輝原」之成年
    男子販入不詳數量之海洛因與安非他命等毒品後，除供自己
    與潘怡潔施用外（施用毒品部分經檢察官另案偵查），並將
    海洛因以每包新臺幣（下同）五百元至一萬元不等、安非他
    命以每半錢二千元、每兩二萬多元不等之價格出售，交易方
    式係由購買者撥打潘怡潔及乙○○使用之0000000000號、00
    00000000號、0000000000號、0000000000號、0000000000號
    行動電話，與乙○○或潘怡潔聯絡，約定購買毒品之種類、
    數量及交易地點，再由乙○○親自或委請與之有共同犯意聯
    絡之潘怡潔、劉柏彰、劉書維、劉明全等人前往約定地點交
    付毒品、收取價金（乙○○以外之共犯由臺灣高雄地方法院
    另案審理中），詳細販賣時間、地點、毒品種類、販賣對象
    、金額、交易方式均如附表二、三所示，乙○○每出售五百
    元海洛因、安非他命分別可賺取約一百五十元、一百元之利
    潤。乙○○與潘怡潔、劉柏彰、劉書維、劉明全等人即以此
    方式共同連續販賣第一級毒品海洛因、第二級毒品安非他命
    數次，乙○○共計販售海洛因得款九萬三千五百元；販賣安
    非他命得款六萬二千元。潘怡潔、劉柏彰、劉書維、劉明全
    等人則藉此獲得免費施用之毒品，共同以此牟利。
三、嗣乙○○先後多次於附表六編號一至十所示時、地為警查獲
    ，並扣得該附表上述編號所示之物品而查獲上情。
四、案經臺南縣警察局永康分局報請臺灣臺南地方法院檢察署檢
    察官偵查起訴，及臺灣高雄地方法院檢察署檢察官移請併案
    審理。
    理  由
甲、證據能力方面：本件被告乙○○及指定辯護人，對於林宏陽
    鄭義龍、張家龍、王漢逸、黃美碧、劉彥良、謝坤東、黃進
    松、龔順明、顏國輝、蘇書宏、李家豪、李家鎮、張恩輔、
    廖秋燕、劉明全、莊郁惠、周黃炳華、黃祥河等證人於警訊
    或偵查中所為之供述，雖審判外之陳述，但被告同意作為證
    據（詳本院上訴卷第131頁、更一卷95年12月6日審判筆錄）
    ，本院審酌上開陳述，雖屬審判外陳述，惟均屬彼等自由之
    陳述，並非非法取得，為均適法，依刑事訴訟法第159條之5
    第1項之規定，均應認為有證據能力，合先說明。
乙、實體部分：
一、訊據上訴人即被告乙○○對曾於上開時、地或單獨或夥同潘
    怡潔、劉柏彰等共同販賣第一級及第二級毒品予附表二及附
    三所示之林宏陽、鄭義龍、張家龍、王漢逸、黃美碧、劉彥
    良、謝坤東、蘇書宏、李家豪、劉明全、莊郁惠、周黃炳華
    、黃祥河等分別於等情，業據其在原審（94年4月14日準備
    程序後，本院迭次審理中，坦白承認 (詳原審卷二第94頁、
    卷三第123頁、本院上訴卷第89頁、第90頁、更一卷95年8月
    25 日筆錄)，核與證人林宏陽、鄭義龍、張家龍、王漢逸、
    黃美碧、劉彥良、謝坤東、蘇書宏、李家豪、劉明全、莊郁
    惠、周黃炳華、黃祥河、潘怡潔、蘇書宏、劉明全等分別於
    警訊、偵查所述情節相符，復有附表二、三「證據欄」所示
    通訊監察作業報告表內載監聽譯文顯示該等附表所示之購買
    毒品者撥打被告或潘怡潔行動電話後，聯繫交易毒品之情節
    吻合，此外，並有附表一編號一 (一)( 二)所示之毒品及編
    號二、二之1、二之2被告所有供販賣毒品使用之物品扣案，
    及附表六「扣押地點欄」所示之現場相片、扣押筆錄及扣押
    物品目錄表在卷可考。
二、扣案如附表一編號一 (一)、(二)之毒品，經鑑定結果，確
    為海洛因及安非他命，有檢驗通知書附卷可按 (詳如附表一
    編號一 (一)、(二)之之記載)。又被告於原審審理時另自承
    其每出售五百元海洛因約可賺取一百五十元利潤，安非他命
    則是每販賣五百元約可獲利一百元等語（見原審卷三第119
    頁），是本件被告乙○○與附表二、三所示之人交易毒品，
    有營利意圖甚明。
三、綜上所述，被告乙○○單獨或與潘怡潔、劉柏彰、劉書維、
    劉明全等人共同販賣第一級毒品海洛因予附表二之人，販賣
    第二級毒品安非他命予附表三之人等犯行，堪以認定，應依
    法論科。潘怡潔、劉柏彰、劉書維、劉明全等人確對乙○○
    數之販售毒品，參與轉交毒品海洛因及金錢等販賣毒品犯罪
    構成要件之行為，其等與被告確係販賣毒品海洛因與安非他
    命之共同正犯無訛。最高法院第一次發回意旨以：潘怡潔、
    劉柏彰於原審作證時否認有與被告共同販賣毒品之行為，及
    被告辯稱其係單獨販賣毒品海洛因或安非他命云云，應再傳
    訊潘怡潔、劉柏彰、劉書維、劉明全及林宏陽等購之人，查
    明真實，惟被告既已承認上情，且對林宏陽等人之警、偵訊
    筆錄均不爭執，並同意作為證據，上開證人之證述向被告購
    買毒品之情節與被告所述均相符，並有上開台灣高等法院高
    雄分院94年上訴字第1829號判決書、臺灣高雄地方法院94年
    訴字第220號判決書附卷可參，潘怡潔、劉柏彰等所辯，與
    上情相悖，顯均係卸責及迴護之詞，俱無足取，本案事證已
    臻明確，故本院認無再予傳訊之必要，並予敘明。
四、至公訴意旨以：（附表二編號二）、（附表二編號五）、（
    附表二編號十二）、（附表三編號五）、（附表三編號八）
    、（附表三編號十三）部分，被告亦有販賣第一級、第二級
    毒品云云，經查：
    販賣予張家龍部分（附表二編號二）：併案意旨誤繕為「
      張家榮」，應予更正。
    販賣予王漢逸部分（附表二編號五）：被告同時販賣海洛
      因、安非他命予王漢逸，每次各一包，均一萬元等情，已
      據證人王漢逸於偵查中結證明確，核與被告於警詢時供承
      同時販賣海洛因與安非他命予王漢逸等語相符（詳偵九卷
      第16頁），故被告於原審審理時辯稱其僅販賣毒品海洛因
      予王漢逸，並未販售安非他命予王漢逸云云，尚無可採。
    販賣予劉彥良部分（附表二編號十二）：被告於原審審理
      時堅稱僅販賣毒品海洛因予劉彥良一次，而證人劉彥良於
      警詢中所為「向乙○○購買海洛因很多次，已忘記購買幾
      次」之陳述，過於模糊而不具體。此外，並無其他證據足
      以證明被告有販賣毒品海洛因予劉彥良超過一次之事實，
      自應從嚴認定被告僅出售海洛因予劉彥良一次。
    許裕隆於警詢時供承其曾向被告購買毒品海洛因一次（詳
      警六卷第24頁），然被告堅詞否認有販賣毒品海洛因或安
      非他命予許裕隆之犯行，且被告對於本件起訴及併辦之多
      次販賣毒品犯行全部坦承，當無否認此次販賣毒品之必要
      。此外，亦無其他證據足以佐證該證人所為陳述之真實性
      ，是此部分尚不足以證明被告犯罪，附此敘明。
    販賣予李家豪部分（附表三編號五）：被告雖於原審審理
      時供稱其係於93年2、3月販賣毒品予李家豪，惟證人潘怡
      潔與李家豪一致證稱李家豪係自92年底向被告乙○○購買
      毒品，而被告販賣毒品之對象高達十餘人，時間相隔長達
      數年，其對於交易之確切時間，極可能產生混淆或誤認，
      是應以上開證人先後一致之陳述，較為可採。
    販賣予周黃炳樺部分（附表三編號十三）：證人周黃炳樺
      於警詢時證述其向被告購買之毒品為安非他命，且被告於
      原審及本院前審審理時，並表示對於證人周黃炳樺警詢時
      之供述，並無意見（詳原審卷三第93頁、第94頁、本院上
      訴卷第122頁），而被告販賣毒品之對象高達十餘人，時
      間長達數年，其對於交易之確切細節，極可能產生混淆或
      錯認，業如前述，自應以證人周黃炳樺警詢之明確陳述較
      為可採。被告於本院前審審理中供稱出售予周黃炳樺之毒
      品為海洛因乙節，應係誤記而無足取。
    又原判決附表二編號二、八，附表三編號四、五關於被告
      販賣第一、二級毒品之次數（如三次或四次？五次或六次
      ？），認定並不明確，證人及被告所述亦未確定本院就此
      訊問被告稱時間已久，已忘記確實次數，故事實上已無法
      查得實際次數，故本院以最有利即較少次數認定其販賣之
      次數，合予敘明。
    起訴事實查獲第二級毒品大麻一袋部分：檢察官認被告係
      單純持有第二級毒品之行為 (本院96年6月4日審理筆錄）
      。查被告持有大麻之行為，經被告自承係前手藥頭贈送給
      伊吸用，但伊還未吸用等語在卷，且無證據顯示被告有「
      販賣」或意圖販賣而持有或施用此等毒品之事實，按該種
      毒品扣案數量甚微，依罪疑唯輕之經驗法則，應認被告係
      單純持有該等第二級毒品大麻，應為販賣第二級毒品前後
      持有毒品之低度行為，應為販賣之高度行為所吸收，不另
      論罪，合此敘明。
三、關於法律修正適用部分：按行為後法律有變更者，適用行為
    時之法律。但行為後之法律有利於行為人者，適用最有利於
    行為人之法律，刑法第2條第1項定有明文。被告行為後，94
    年1月7日修正公布之刑法，自95年7月1日施行，關於修正後
    法律比較適用如下：
    被告行為後，刑法第56條連續犯之規定，業於94年1月7日
      修正公布刪除，並於95年7月1日施行，則被告之犯行，因
      行為後新法業已刪除連續犯之規定，此刪除雖非犯罪構成
      要件之變更，但顯已影響行為人刑罰之法律效果，自屬法
      律有變更，依新法第2條第1項規定，比較新、舊法結果，
      仍應適用較有利於被告之行為時法律即舊法論以連續犯（
      最高法院95年第8次刑事庭會議決議參照）。
    按於裁判確定前犯數罪，而修正前刑法第51條規定：「數
      罪併罰，分別宣告其罪之刑，依左列各款定其應執行者：
      」其中第5款規定：「宣告多數有期徒刑者，於各刑中之
      最長期以上，各刑合併之刑期以下，定其刑期。但不得逾
      二十年」，修正後刑法第51條第5款規定：「宣告多數有
      期徒刑者，於各刑中之最長期以上，各刑合併之刑期以下
      ，定其刑期。但不得逾三十年」比較結果，修正後刑法並
      非較有利於行為人，依刑法第2條第1項前段之規定，關定
      執行刑部分仍應依修正前刑法，定其應執行之刑。
    新刑法第四十七條雖將舊刑法修正限制為受徒刑之執行完
      畢，或一部之執行而赦免後，五年以內「故意」再犯有期
      徒刑以上之罪者，始成立累犯。但上述新舊法之規定，對
      於本件上訴人「故意」犯販賣毒品罪，亦無所謂「有利或
      不利」之情形。依上說明，應無適用修正後刑法第二條第
      一項之規定比較新舊法適用之問題。
四、查海洛因、安非他命分別為毒品危害防制條例第4條第1、2
    項所定之第一級毒品及第二級毒品，被告非法販賣，核其所
    為係犯毒品危害防制條例第4條第1項販賣第一級毒品罪、同
    條例第4條第2項販賣第二級毒品罪。被告與潘怡潔、劉明全
    、劉柏彰、劉書維，就上開附表二編號第 (二) 、(六)、(
    七)、(九)、(十)、(十一)、(十三)及附三編號第 (二)、(
    四)、(六)、(七)、(十一)、(十二)、(十三)部分之犯行，
    分別有有犯意聯絡及行為分擔，均為共同正犯。被告販賣第
    一、二級毒品前後持有毒品（包括第二級毒品大麻）之低度
    行為，應為販賣之高度行為所吸收，不另論罪。起訴書所載
    被告另涉犯毒品危害防制條例第五條第一項之意圖販賣而持
    有第一級毒品罪之部分，經公訴檢察官於原審當庭陳明此部
    分已經為被告販賣第一級毒品罪名所吸收而不再論罪，故不
    再追訴被告此罪名，併此敘明（詳原審卷二第九十一頁）。
    被告以同時販賣第一級毒品海洛因、第二級毒品安非他命予
    王漢逸之行為，係一行為同時觸犯二罪名，為想像競合犯之
    關係，應從一重之販賣第一級毒品罪論處。其先後多次販賣
    第一級毒品海洛因、第二級毒品安非他命之犯行，時間緊接
    ，犯罪構成要件相同，顯係基於概括犯意反覆為之，應依修
    正前刑法第56條連續犯之規定各論以一罪，販賣第一級毒品
    罪之法定本刑為死刑或無期徒刑，依法不得加重。販賣第二
    級毒品本刑為無期徒刑部分，依法不得加重外，餘依法加重
    其刑。又被告於86 年間曾犯竊盜罪，經法院判處有期徒刑
    十月，於88年3月18 日執行完畢，有臺灣高等法院被告全國
    前案紀錄表附卷可按，其於五年以內再犯本件有期徒刑以上
    之罪，為累犯，除販賣第一級毒品罪之法定本刑為死刑或無
    期徒刑；及販賣第二級毒品本刑為無期徒刑部分，依法不得
    加重外，餘依法加重其刑，並遞加重之。附表二編號二至十
    六（其中十四、十五、十六退回檢察官處理，如後述）所示
    之販賣第一級毒品海洛因、附表三編號二至十四（其中八、
    九、十退回檢察官處理，如後述）所示之販賣毒品安非他命
    之犯行（即臺灣高雄地方法院檢察署檢察官移送併辦92年度
    偵字第10447號、10478號【併案Ａ】、92 年度偵字第17188
    號【併案Ｂ】以外部分），雖未據起訴，然與起訴經論罪科
    刑部分有連續犯之裁判上一罪關係（附表二編號一及附表二
    編號一），本院自應併予審理。又被告所犯連續販賣第一級
    毒品、連續販賣第二級毒品罪間，犯意各別、罪質各異，行
    為互殊，犯罪構成要件不同，應分論併罰。
五、沒收部分（詳見附表一）：
    附表一編號一所示之物均為查獲之毒品海洛因、安非他命
      及大麻一袋，應依毒品危害防制條例第18條第1項前段之
      規定沒收銷燬之（其中毒品之包裝物【含一般夾鍊袋及玻
      璃錐瓶】，及內摻毒品之香煙，因有海洛因或安非他命黏
      附其上，已無法分離，附合為毒品海洛因或安非他命之一
      部分，應併予沒收銷燬）。
    附表一編號二、二之１、二之２所示之物，係被告所有供
      販賣第一、二級毒品所用之物，已據其供承在卷，均應依
      毒品危害防制條例第19條第1項之規定宣告沒收（該等物
      品既經扣押，即無全部或一部不能沒收之問題，自無併諭
      知不能沒收時追徵價額或以其財產抵償之必要）。
    附表一編號五、六為分別為被告販賣第一級毒品海洛因、
      第二級毒品安非他命所得金額，雖未據扣案，仍應依毒品
      危害防制條例第19條第1項之規定宣告沒收之，如全部或
      一部不能沒收時，以其財產抵償之（應沒收物為金錢，即
      無追徵價額之問題）。
    附表一編號七所示之現金、吸食器、帳單、奶瓶、葡萄糖
      、針筒、酒精燈、行動電話、車牌等物品，均非違禁物，
      或經被告否認為其販賣毒品所用，亦無證據可資證明該等
      現金確係被告販賣毒品所得之物；或雖屬被告所有之物，
      然與被告所犯本件販賣毒品行為無關；或已得證明並非被
      告所有之物，均不併宣告沒收（個別不予沒收之理由詳附
      表一編號七各欄之記載）。至於該編號所示扣案之大麻一
      包（淨重三點一四公克），雖屬查獲之毒品，但與被告販
      賣毒品之行為無涉已如前述，亦不併予沒收。
六、原審對此毒品部分予以論罪科刑，固非無見，惟查附表二
    之一、三之一部分，不能證明被告犯罪（詳如後述），原審
    仍予論罪科刑，容有違誤。原判決附表二編號二、八，附
    表三編號四、五關於被告販賣第一、二級毒品之次數（如三
    次或四次？五次或六次？）、金額認定並不明確，容有未合
    。就起訴事實查獲第二級毒品大麻一袋部分，未予詳查具
    體認定，亦有不當。附表二編號五部分，依購買者王漢逸
    於偵訊中稱，向上訴人購買安非他命及海洛因各一包一萬元
    ，並未證稱購買2次海洛因及2次安非他命，原審誤載海洛因
    及安非他命均購買2次各一包一萬元，核與卷內資料不相適
    合，尚有未合。被告就此毒品部分上訴意旨，並不否認犯罪
    ，僅以原審量刑太重而指摘原判決此部分不當，固無可取，
    但原判決既有前述可議之處，此部分即屬無可維持，應由本
    院撤銷改判，被告犯數罪，巳定應執行之刑，此部分既經上
    訴而撤銷，原定之執行刑亦失所附麗，應並予撤銷。
七、復查犯毒品危害防制條例第四條第一項之販賣第一級毒品之
    罪，不分犯罪情節輕重，概處以法定刑死刑或無期徒刑，難
    免輕重失衡，倘有情輕法重情形，於裁判時自得適用刑法第
    五十九條酌量減輕其刑，此參之司法院大法官會議釋字第二
    六三號解釋自明。查本案被告本身即有施用毒品海洛因之習
    性，此有其刑案資料查詢表及原審九十一年度訴字第三九號
    確定判決可按，而施用毒品者常因而導致傾家蕩產，其為圖
    供給自己施用毒品無虞，常須走上販賣一途，其本身顯然亦
    為受害者，且本件被告販賣海洛因之對象，又係本來即有吸
    食毒品慣行之林宏陽等人，並非將毒品流散至一般社會大眾
    或原先未吸食毒品者。再者，其販賣之次數雖有多次，但金
    額僅十五萬餘元，且被告於原審及本院審理中，全部認罪，
    坦承犯行，避免浪費司法資源，顯有悛悔之心。然而，販賣
    第一級毒品海洛因罪之法定最低刑為無期徒刑，即使本案對
    被告處以最低刑之無期徒刑，仍讓人感到過重，尚不足以鼓
    勵被告改過遷善，其原因乃在於被告之上揭犯罪情狀相較於
    法定最低刑度後，發現有法重情輕之情形，尚堪同情、值得
    憫恕，因此依刑法第五十九條之規定，酌量減輕其刑，以避
    免過嚴之刑罰。爰審酌被告多次連續販賣第一、二級毒品，
    危害社會秩序及安全，惡性非輕，不應輕縱，惟嗣後供承全
    部犯行，犯後態度尚稱良好等一切情狀，量處連續販賣第一
    級毒品部分為有期徒刑十五年；連續販賣第二級毒品部分有
    期徒刑八年，並均同時宣告褫奪公權十年。前述 (五)部分
    均依法宣告沒收或以其財產抵償之。
丙、定執行刑部分：被告撤銷部分所處連續販賣第一級毒品處有
    期徒刑十五年，褫奪公權十年，扣案如附表一編號一(一)所示
    之毒品沒收銷燬之，如附表一編號二、二之１所示之物均沒
    收，如附表一編號五所示販賣毒品所得金額均沒收，如全部
    或一部不能沒收時，以其財產抵償之。連續販賣第二級毒品
    處有期徒刑八年，如附表一編號一(二)所示之毒品沒收銷燬之
    ，如附表一編號二、二之２所示之物均沒收，如附表一編號
    六所示販賣毒品所得金額沒收，如全部或一部不能沒收時，
    以其財產抵償之，應執行有期徒刑二十年，褫奪公權十年，
    扣案如附表一編號一(一)(二)所示之毒品均沒收銷燬之，如附表
    一編號二、二之１、二之２所示之物均沒收，附表一編號五
    、六所示販賣毒品所得金額均沒收，如全部或一部不能沒收
    時，均以其財產抵償之。
丁、公訴意略以：附表二之一、三之一部分公訴人認被告亦涉有
    販賣第一、二級毒品犯行云云。惟按認定犯罪事實應依證據
    ，為刑事訴訟法第一百五十四條第二項所明定；又被告之自
    白，不得作為有罪判決之唯一證據，仍應調查其他必要之證
    據，以察其是否與事實相符，亦為同法第一百五十六條定有
    明文。查前揭部分除上訴人之自白外，並無其他證據佐證，
    公訴人迄今復未提供其他積極證據足資證明被告自白與事實
    相等，原審此部分認定被告犯罪，除上訴人之自白外，並無
    其他佐證，其認事採證自有違背證據法則之判斷，此部分自
    屬不能證明，本應為無罪之諭知，惟與前開有罪判決之事實
    ，即無裁判上一罪之關係，非起訴效力所及，無從併辦，應
    退回檢察官偵辦，併予敘明。
戊、據上論斷，應依刑事訴訟法第368條、第369條第 1項前段、
    第364條、第299條第 1項前段、毒品危害防制條例第4條第1
    項、第 2項、第18條第1項前段、第19條第1項，刑法第11條
    前段、第2條第1項、第28條、第59條、修正前刑法第56條、
    刑法第55條、第47條、第37條第2項、修正前刑法第51條第5
    款、第8款、刑法第38條第1項第1款、第2款，判決如主文。
本案經檢察官吳忠賢到庭執行職務。
中　　華　　民　　國　　96　　年　　7 　　月　　4 　　日
                  刑事第三庭    審判長法　官  陳義仲
                                      法　官  蔡勝雄
                                      法　官  宋明蒼
以上正本證明與原本無異。
如不服本判決，應於判決送達後十日內向本院提出上訴狀，其未
敘述理由者並應於提出上訴狀後十日內向本院補提理由書（應附
繕本)。
                                      書記官  翁心欣
中　　華　　民　　國　　96　　年　　7　　月　　 4 　　日
附錄本案論罪科刑法條全文：
毒品危害防制條例第4條第1項：
製造、運輸、販賣第一級毒品者，處死刑或無期徒刑；處無期徒
刑者，得併科新台幣一千萬元以下罰金。
毒品危害防制條例第4條第2項：
製造、運輸、販賣第二級毒品者，處無期徒刑或七年以上有期徒
刑，得併科新台幣七百萬元以下罰金。
附表一（沒收物附表）：
┌──┬───────────────────┐
│編號│沒收物品                              │
├──┼───────────────────┤
│一  │(一)第一級毒品：                        │
│    │Ａ.海洛因四十九包（附表六編號一，合 │
│    │   計淨重二九點八六公克）             │
│    │Ｂ.海洛因三小包及摻海洛因香煙一支（附 │
│    │   表六編號五，海洛因合計淨重三點 │
│    │   一五公克）                         │
│    │Ｃ.含摻有海洛因香煙一支（附表六編號八 │
│    │   ）                               │
│    ├───────────────────│
│    │(二)第二級毒品：                        │
│    │Ａ.安非他命二包（附表六編號一，安非 │
│    │   他命合計淨重二點七九公）           │
│    │Ｂ.安非他命一包（附表六編號二，含袋 │
│    │   重０點七公克）                     │
│    │Ｃ.含安非他命之玻璃錐瓶一個（附表六編 │
│    │   號三，總淨重五三點五八公克）     │
│    │Ｄ.安非他命六小包（附表六編號五，淨 │
│    │   重九點三公克）                     │
│    │Ｅ.安非他命一包（附表六編號七，毛重 │
│    │   ０點０一公克）                     │
│    │Ｆ.毒品大麻一袋（重三點八公克）       │
├──┼───────────────────┤
│二  │Ａ.行動電話二支及黑色皮包一個（附表六 │
│    │   編號一）                       │
│    │Ｂ.電子磅秤一臺、夾鏈袋【大：九十二個 │
│    │   、中：十五個、小：一百三十七個】、 │
│    │   綠色手提包一個、鐵盒一個（附表六編 │
│    │   號二）                     │
│    │Ｃ.磅秤二臺（附表六編號六）         │
│    │Ｄ.夾鏈袋五小包及夾鏈袋五個           │
│    │   （附表六編號七）               │
│    │Ｅ.夾鏈袋一包及行動電話二支（附表六編 │
│    │   號八）                         │
│    │Ｆ.行動電話二支（附表六編號九）   │
│    │                                      │
├──┼───────────────────┤
│二之│毒品海洛因夾鏈袋二個（附表六編號九）│
│１  │                                      │
├──┼───────────────────┤
│二之│安非他命玻璃管一支（附表六編號九）  │                      │
│２  │                                      │
├──┼───────────────────┤
│三  │槍械部分已確定，故刪除。              │
├──┼───────────────────┤
│四  │槍械部分已確定，故刪除。              │
├──┼───────────────────┤
│五  │新臺幣九萬三千五百元（販賣海洛因部分）│
│    │（未據扣案）                          │
├──┼───────────────────┤
│六  │新臺幣六萬二千元（販賣安非他命部分）  │
│    │（未據扣案）                          │
├──┼───────────┬───────┤
│七  │Ａ.現金四萬零一百元（ │被告否認為其販│
│    │   附表六編號一）   │賣毒品所得，且│
│    │Ｂ.現金二萬八千元（附 │綜觀全卷，亦無│
│    │   表六編號五）     │證據證明係被告│
│    │Ｃ．大麻一包（附表六編│販賣毒品所得，│
│    │  號一）            │故不沒收。    │
│    │                      │大麻一包，無證│
│    │                      │據證明與販賣行│
│    │                      │為有關，故亦不│
│    │                      │沒收。        │
│    ├───────────┼───────│
│    │Ａ.安非他命吸食器二個 │雖為被告所有之│
│    │   （附表六編號二） │物，然與被告所│
│    │Ｂ.帳單五張、培寶奶瓶 │犯本件販賣毒品│
│    │   一瓶、葡萄糖三包（ │行為無關，故不│
│    │   附表六編號四 │沒收          │
│    │   ）                 │              │
│    │Ｃ.安非他命玻璃球管吸 │              │
│    │   食器一支、注射針筒 │              │
│    │   一支（附表六編號五 │              │
│    │   ）             │              │
│    │Ｄ.玻璃球管吸食器一支 │              │
│    │   （附表六編號七） │              │
│    │Ｅ.自製酒精燈一個（附 │              │
│    │   表六編號九）     │              │
│    ├───────────┼───────│
│    │Ａ.行動電話一支、ＴＷ │非被告所有之物│
│    │   Ｔ－五一三車牌一面 │              │
│    │   、已注射針筒二支（ │              │
│    │   附表六編號七 │              │
│    │   ）                 │              │
│    ├───────────┼───────│
│    │Ａ. 槍械部分已確定，故│              │
│    │    刪除。            │              │
└──┴───────────┴───────┘
附表二：販賣海洛因部分
┌─┬───┬────┬──────┬───────┬────────┬──────────┐
│編│販賣者│ 購買者 │時間（民國）│交易地點      │販賣毒品之數量及│  證據欄            │
│號│      │        │            │              │金額（新臺幣）  │                    │
├─┼───┼────┼──────┼───────┼────────┼──────────┤
│一│乙○○│林宏陽  │九十年十二月│臺南市○○路四│十次            │１被告原審自白      │
│  │      │        │至九十一年四│八五巷四一弄一│各約一點八公克  │２林宏陽警詢供述（警│
│  │      │        │月二十七日止│０號三樓之九或│各六千元        │  一卷第一六頁）    │
│  │      │        │            │該址樓下      │                │                    │
├─┼───┼────┼──────┼───────┼────────┼──────────┤
│二│乙○○│張家龍  │九十二年三月│高雄縣林園鄉清│被告承認三至四次│１被告警詢、原審之自│
│  │劉柏彰│（併案意│間          │水巖路旁      │，每次一小包每次│  白（警七卷第九頁；│
│  │劉書維│旨書誤繕│            │              │五百元；本院認定│  原審卷三第九十八頁│
│  │潘怡潔│為張家榮│            │              │三次，每次一小包│  ）                │
│  │      │）      │            │              │每次五百元，共計│２張家龍證詞（警七卷│
│  │      │        │            │              │一千五百元。    │　第三十八、三十九頁│
│  │      │        │            │              │                │  ；偵八卷第八十七、│
│  │      │        │            │              │                │  八十八頁）        │
│  │      │        │            │              │                │３潘怡潔證詞（警七卷│
│  │      │        │            │              │                │  第四九頁）        │
│  │      │        │            │              │                │                    │
├─┼───┼────┼──────┼───────┼────────┼──────────┤
│三│乙○○│邱景耀  │九十二年八月│高雄縣林園鄉林│四次            │１被告警詢、原審自白│
│  │      │        │至九十三年五│園北路三六五巷│每次一包二千元  │  （警七卷第八頁、原│
│  │      │        │月間        │一弄四六號邱景│                │  審卷二第九九、一一│
│  │      │        │            │耀家中        │                │  九頁；卷三第九七、│
│  │      │        │            │              │                │  九八頁）          │
│  │      │        │            │              │                │２潘怡潔警詢及偵訊中│
│  │      │        │            │              │                │　結證之證詞（警七卷│
│  │      │        │            │              │                │　第四七頁、偵四卷第│
│  │      │        │            │              │                │  四五頁）          │
│  │      │        │            │              │                │３邱景耀偵訊中之結證│
│  │      │        │            │              │                │　（偵七卷第三頁反面│
│  │      │        │            │              │                │  、高雄地檢九十三年│
│  │      │        │            │              │                │  他字第一六三三號卷│
│  │      │        │            │              │                │  第三二頁）        │
│  │      │        │            │              │                │                    │
├─┼───┼────┼──────┼───────┼────────┼──────────┤
│四│乙○○│鄭義龍  │九十二年十月│鄭義龍住處巷口│二次            │１鄭義龍警詢證詞（偵│
│  │      │        │間          │（高雄市左營區│每次一小包      │  五卷第四頁）      │
│  │      │        │            │保靖街十一號七│各一千元        │２潘怡潔警詢證詞（警│
│  │      │        │            │樓巷口）      │                │  五卷第八、九頁）  │
│  │      │        │            │              │                │３被告原審自白（原審│
│  │      │        │            │              │                │　卷三第九七頁；卷二│
│  │      │        │            │              │                │  第九十八頁）      │
├─┼───┼────┼──────┼───────┼────────┼──────────┤
│五│乙○○│王漢逸  │九十二年十月│１高雄縣林園鄉│一次            │１被告警詢及原審審理│
│  │      │        │間至九十三年│  王漢逸租屋處│一包一萬元      │  之自白（警八卷第八│
│  │      │        │三月中旬期間│２高雄縣林園鄉│                │  頁；偵九卷第十六頁│
│  │      │        │            │　沿海路中華加│                │  、原審卷三第九八頁│
│  │      │        │            │  油站        │                │  ）                │
│  │      │        │            │              │                │２王漢逸偵訊中結證之│
│  │      │        │            │              │                │　證詞（偵六卷第一六│
│  │      │        │            │              │                │  頁）              │
├─┼───┼────┼──────┼───────┼────────┼──────────┤
│六│乙○○│「禿阿」│九十二年十月│高雄縣林園鄉  │一次            │１潘怡潔警詢、偵訊及│
│  │潘怡潔│        │二十九日七時│              │五百元          │  於原審審理時之證詞│
│  │      │        │五十五分許  │              │                │  （警五卷第八頁、偵│
│  │      │        │            │              │                │　四卷第二五頁、原審│
│  │      │        │            │              │                │　卷二第一六九頁）  │
│  │      │        │            │              │                │２被告原審自白（原審│
│  │      │        │            │              │                │  卷三第九六頁；卷二│
│  │      │        │            │              │                │　第九八頁）        │
│  │      │        │            │              │                │３通訊監察作業報告表│
│  │      │        │            │              │                │　（警五卷第三三頁）│
├─┼───┼────┼──────┼───────┼────────┼──────────┤
│七│乙○○│「蕃薯」│九十二年十月│高雄縣林園鄉  │一次            │１潘怡潔警詢、偵訊及│
│  │潘怡潔│        │二十九日    │              │五百元          │  原審之證詞（警五卷│
│  │      │        │            │              │                │  第八頁、偵四卷第二│
│  │      │        │            │              │                │  五頁；原審卷二第一│
│  │      │        │            │              │                │  六九頁）          │
│  │      │        │            │              │                │２被告原審及本院之自│
│  │      │        │            │              │                │  白（原審卷三第九七│
│  │      │        │            │              │                │　頁；卷二第九八頁）│
│  │      │        │            │              │                │３通訊監察作業報告表│
│  │      │        │            │              │                │  （警五卷第三三頁）│
├─┼───┼────┼──────┼───────┼────────┼──────────┤
│八│乙○○│黃美碧（│九十二年十二│高雄縣林園鄉磚│被告承認三至四次│１被告自白（原審卷二│
│  │      │其中十二│月二十一日至│仔窯          │每次一千元；本院│  第九十八頁）      │
│  │      │月二十一│九十三年二月│              │認定為三次，合計│２黃美碧警詢筆錄（偵│
│  │      │日該次為│間          │              │三千元。        │  五卷第二、三頁）  │
│  │      │黃美碧撥│            │              │                │３通訊監察作業報告表│
│  │      │打電話，│            │              │                │  （警四卷第九二頁）│
│  │      │由劉世盛│            │              │                │                    │
│  │      │出面交易│            │              │                │                    │
│  │      │）      │            │              │                │                    │
├─┼───┼────┼──────┼───────┼────────┼──────────┤
│九│乙○○│「阿華」│九十三年一月│高雄縣林園鄉沿│一次            │１被告自白（原審卷二│
│  │潘怡潔│        │十日七時二十│海一路林園汽車│五百元          │  第九十八頁）      │
│  │      │        │三分許      │旅館後面巷內  │                │２潘怡潔警詢陳述（警│
│  │      │        │            │              │                │  五卷第七頁）      │
│  │      │        │            │              │                │３通訊監察作業報告表│
│  │      │        │            │              │                │  （警五卷第二七頁）│
│  ├───┤        ├──────┼───────┼────────┼──────────┤
│  │乙○○│        │九十三年一月│高雄縣林園鄉健│一次            │１潘怡潔警詢證詞（警│
│  │潘怡潔│        │十二日晚間九│佑醫院旁巷口  │五百元          │  五卷第七頁）      │
│  │劉柏彰│        │時五十五分許│              │                │２通訊監察作業報告表│
│  │      │        │            │              │                │（警五卷第三一頁）  │
├─┼───┼────┼──────┼───────┼────────┼──────────┤
│十│乙○○│「格阿」│九十三年一月│高雄縣林園鄉金│一千元          │１被告原審自白（原審│
│  │潘怡潔│        │十二日二十二│潭路段香腸攤旁│                │  卷二第九十八頁）  │
│  │劉明全│        │時五十三分許│              │                │２潘怡潔警詢陳述（警│
│  │      │        │            │              │                │  五卷第八頁）      │
│  │      │        │            │              │                │３通訊監察作業報告表│
│  │      │        │            │              │                │  （警五卷第三一頁）│
├─┼───┼────┼──────┼───────┼────────┼──────────┤
│十一│乙○○│「壁鴻」│九十三年一月│高雄縣林園鄉王│一次            │１被告原審自白（原審│
│  │潘怡潔│        │十三日      │公路段幼稚園旁│五百元          │  卷二第九十八頁）  │
│  │      │        │            │              │                │２潘怡潔警詢筆錄（警│
│  │      │        │            │              │                │  五卷第八頁）      │
│  │      │        │            │              │                │３通訊監察作業報告表│
│  │      │        │            │              │                │  （警五卷第三二頁）│
├─┼───┼────┼──────┼───────┼────────┼──────────┤
│十二│乙○○│劉彥良  │九十三年二月│高雄縣林園鄉中│一次            │１被告原審自白（原審│
│  │      │        │間          │厝村大義路四０│四千元          │  卷三第九十八頁；原│
│  │      │        │            │巷一號旁巷口  │                │  審卷二第一００、一│
│  │      │        │            │              │                │  一九頁）          │
│  │      │        │            │              │                │２劉彥良警詢陳述（警│
│  │      │        │            │              │                │　七卷第六五至六六頁│
│  │      │        │            │              │                │  ；偵八卷第九十五頁│
│  │      │        │            │              │                │  ）                │
├─┼───┼────┼──────┼───────┼────────┼──────────┤
│十三│乙○○│謝坤東  │九十三年七月│高雄縣林園鄉潭│三次            │１被告原審自白（原審│
│  │劉柏彰│        │十二日、十六│頭村潭頭路二七│每次五百元      │  卷三第九九頁）    │
│  │      │        │日（各一次）│二號劉柏彰住處│                │２謝坤東警詢陳述（警│
│  │      │        │及同年十一月│              │                │　六卷第一八頁；偵八│
│  │      │        │二十七日前數│              │                │  卷第五十三頁）    │
│  │      │        │日（一次）  │              │                │３劉柏彰警詢供述（偵│
│  │      │        │            │              │                │  八卷第四十九頁）  │
├─┴───┴────┴──────┴───────┴────────┴──────────┤
│總販賣所得：新臺幣九萬三千五百元                                                          │
└─────────────────────────────────────────────┘
附表二之一：被訴販賣第一級毒品部分（原判決附表編號依序14
            、15、16）
┌─┬───┬────┬──────┬───────┬────────┬──────────┐
│編│販賣者│ 購買者 │時間（民國）│交易地點      │販賣毒品之數量及│  證據欄            │
│號│      │        │            │              │金額（新臺幣）  │                    │
├─┼───┼────┼──────┼───────┼────────┼──────────┤
│十四│乙○○│黃進松  │九十三年八月│被告高雄縣林園│十次            │被告警詢及原審自白（│
│  │      │        │二十四日（一│鄉住處某營區中│每次五百元      │偵八卷第一一七頁、原│
│  │      │        │次）及其前後│正堂前        │                │審卷二第一一九頁、卷│
│  │      │        │數日（九次）│              │                │三第九八頁）        │
├─┼───┼────┼──────┼───────┼────────┼──────────┤
│十五│乙○○│龔順明  │九十三年八月│乙○○住處（高│三次            │被告警詢、原審自白（│
│  │      │        │一日（一次）│雄縣林園鄉中厝│每次五百元      │偵八卷第一一七頁、原│
│  │      │        │及其前後數日│村金潭路四十四│                │審卷二第一一九頁）  │
│  │      │        │（二次）    │巷五弄八號）附│                │                    │
│  │      │        │            │近            │                │                    │
├─┼───┼────┼──────┼───────┼────────┼──────────┤
│十六│乙○○│顏國輝  │１九十三年七│高雄縣林園鄉西│三次            │被告警詢及原審審理之│
│  │      │        │  月二十九日│溪村中港路八號│每次五百元      │自白（偵八卷第一一七│
│  │      │        │  （一次）  │              │                │至一一八頁）        │
│  │      │        │２九十三年八│              │                │                    │
│  │      │        │  月間（二次│              │                │                    │
│  │      │        │  ）        │              │                │                    │
└─┴───┴────┴──────┴───────┴────────┴──────────┘
附表三：販賣安非他命部分
┌─┬───┬────┬──────┬───────┬────────┬──────────┐
│編│販賣者│ 購買者 │時間（民國）│交易地點      │販賣之毒品、次數│  證據欄            │
│號│      │        │            │              │及金額（新臺幣）│                    │
├─┼───┼────┼──────┼───────┼────────┼──────────┤
│一│乙○○│林宏陽  │九十一年四月│臺南市○○路四│一點八公克      │１被告原審自白      │
│  │      │        │二十七日早上│八五巷四一弄十│一千五百元      │２林宏陽警詢證詞（警│
│  │      │        │二時許（起訴│號三樓之九屋內│                │  一卷第一六頁）    │
│  │      │        │書誤載為九十│              │                │                    │
│  │      │        │年四月二十七│              │                │                    │
│  │      │        │日）        │              │                │                    │
├─┼───┼────┼──────┼───────┼────────┼──────────┤
│二│乙○○│蘇書宏  │九十二年七月│高雄縣林園鄉沿│二次            │１蘇書宏警詢及高雄地│
│  │潘怡潔│        │間          │海路獅子座撞球│每次一小包一千元│  方法院九十三年度訴│
│  │      │        │            │場外或乙○○高│共計二千元      │  字第一一六０號案件│
│  │      │        │            │雄縣林園鄉中厝│                │  中結證之證詞（偵四│
│  │      │        │            │村金潭路四十四│                │  卷第八七頁、原審卷│
│  │      │        │            │四巷五弄八號  │                │  二第七五頁）      │
│  │      │        │            │              │                │２潘怡潔偵訊證詞（偵│
│  │      │        │            │              │                │　四卷第一０五頁）  │
│  │      │        │            │              │                │３被告於高雄地院上開│
│  │      │        │            │              │                │　案件審理中結證（原│
│  │      │        │            │              │                │  審卷二第八二頁）  │
│  │      │        │            │              │                │　                  │
├─┼───┼────┼──────┼───────┼────────┼──────────┤
│三│乙○○│王漢逸  │九十二年十月│１高雄縣林園鄉│一次            │１被告警詢及原審審理│
│  │      │        │至九十三年三│  王漢逸租屋處│一包一萬元      │  之自白（警八卷第八│
│  │      │        │月中旬      │２高雄縣林園鄉│                │  頁、原審卷三第九八│
│  │      │        │            │　沿海路中華加│                │  頁）              │
│  │      │        │            │  油站        │                │２王漢逸偵訊中結證（│
│  │      │        │            │              │                │　偵六卷第一六頁）  │
├─┼───┼────┼──────┼───────┼────────┼──────────┤
│四│乙○○│黃美碧（│九十二年十二│高雄縣林園鄉磚│被告承認五至六次│１黃美碧警詢證詞（偵│
│  │劉明全│其中十二│月二十日至九│仔窯          │，每次一至二千元│　五卷第二、三頁）  │
│  │      │月二十日│十三年二月間│              │，然本院認定「五│２劉明全警詢陳述（警│
│  │      │該次為黃│            │              │次，每次一千元」│  九卷第十九頁）    │
│  │      │美碧撥打│            │              │對被告最為有利，│３通訊監察作業報告表│
│  │      │電話，由│            │              │故每次半錢，每次│（偵五卷第二０頁）  │
│  │      │劉世盛出│            │              │一千元，五次共計│                    │
│  │      │面交易）│            │              │五千元。        │                    │
├─┼───┼────┼──────┼───────┼────────┼──────────┤
│五│乙○○│李家豪  │九十二年底某│高雄縣林園鄉某│被告承認約三、四│１李家豪偵訊之供述（│
│  │      │        │日起至九十三│處大馬路旁或李│次各八千元計算，│　偵四卷第一一三頁）│
│  │      │        │年三月間    │家豪高雄縣林園│然本院認定三次對│２被告警詢及原審審理│
│  │      │        │            │鄉○○路六六號│被告最為有利，故│　之自白（警八卷第八│
│  │      │        │            │住處          │三次，每次八千元│  頁、原審卷三第九七│
│  │      │        │            │              │共計二萬四千元。│  頁；卷二第九八頁）│
│  │      │        │            │              │                │３潘怡潔警詢及偵訊中│
│  │      │        │            │              │                │  證詞（警卷第四頁、│
│  │      │        │            │              │                │　警七卷第四六頁、偵│
│  │      │        │            │              │                │  四卷第四四頁）    │
├─┼───┼────┼──────┼───────┼────────┼──────────┤
│六│乙○○│「鴻阿」│九十三年一月│高雄縣林園鄉金│一次            │１被告原審準備程序中│
│  │潘怡潔│        │五日十二時三│潭路軍營中正堂│五百元          │  之自白（原審卷二第│
│  │      │        │十九分許    │前            │                │  九八頁）          │
│  │      │        │            │              │                │２潘怡潔警詢筆錄（警│
│  │      │        │            │              │                │  五卷第八頁）      │
│  │      │        │            │              │                │３通訊監察作業報告表│
│  │      │        │            │              │                │  （警五卷第四０、四│
│  │      │        │            │              │                │　一頁）            │
├─┼───┼────┼──────┼───────┼────────┼──────────┤
│七│乙○○│「安勝阿│九十三年一月│高雄縣林園鄉林│一小包（半錢）  │１被告原審準備程序之│
│  │潘怡潔│」      │十日四時三十│園街介陽超商  │二千元          │　自白（原審卷二第九│
│  │劉柏彰│        │二分許      │              │                │  八頁）            │
│  │      │        │            │              │                │２潘怡潔警詢陳述（警│
│  │      │        │            │              │                │  五卷第七頁）      │
│  │      │        │            │              │                │３通訊監察作業報告表│
│  │      │        │            │              │                │  （警五卷第二七頁）│
├─┼───┼────┼──────┼───────┼────────┼──────────┤
│十一│乙○○│莊郁惠  │九十二年十月│高雄市小港區麥│四次            │１被告警詢及原審審理│
│  │潘怡潔│        │間          │當勞          │每次四千元      │  之自白（警七卷第九│
│  │      │        │            │              │                │  頁、原審卷三第九九│
│  │      │        │            │              │                │  頁）              │
│  │      │        │            │              │                │２莊郁惠警詢陳述（警│
│  │      │        │            │              │                │  七卷第五五、五六頁│
│  │      │        │            │              │                │　；偵八卷第九十九頁│
│  │      │        │            │              │                │  ）                │
├─┼───┼────┼──────┼───────┼────────┼──────────┤
│十二│乙○○│劉明全  │九十三年八月│高雄縣林園鄉中│二次            │１被告警詢及原審審理│
│  │潘怡潔│        │            │門村海墘路公寓│每次一千元      │  之自白（警七卷第九│
│  │      │        │            │四樓          │                │  頁、原審卷三第九九│
│  │      │        │            │              │                │  頁）              │
│  │      │        │            │              │                │２劉明全警詢之陳述（│
│  │      │        │            │              │                │　警九卷第十九頁）  │
├─┼───┼────┼──────┼───────┼────────┼──────────┤
│十三│乙○○│周黃炳樺│九十三年十月│高雄縣林園鄉潭│二次            │１被告原審審理之自白│
│  │劉柏彰│        │間          │頭村潭頭路二七│各二千元        │　（原審卷三第九九、│
│  │      │        │            │二號          │                │  一０一頁）        │
│  │      │        │            │              │                │２周黃炳樺警詢陳述（│
│  │      │        │            │              │                │  警六卷第二八頁）  │
│  │      │        │            │              │                │３證人劉柏彰原審結證│
│  │      │        │            │              │                │（原審卷二第一七五頁│
│  │      │        │            │              │                │  ）                │
├─┼───┼────┼──────┼───────┼────────┼──────────┤
│十四│乙○○│黃祥河  │九十二年十一│高雄縣林園鄉中│一次            │１被告供述（原審卷三│
│  │      │        │月          │門村海墘路廢棄│三千元          │  第九九頁）        │
│  │      │        │            │庄子窯        │                │２黃祥河警詢陳述（警│
│  │      │        │            │              │                │  九卷第三三頁）    │
├─┴───┴────┴──────┴───────┴────────┴──────────┤
│總販賣所得：新臺幣六萬二千元                                                              │
└─────────────────────────────────────────────┘
 附表三之一：被訴販賣安非他命部分（即原判決附表三
             編號8、9、10部分）
┌─┬───┬────┬──────┬───────┬────────┬──────────┐
│編│販賣者│ 購買者 │時間（民國）│交易地點      │販賣之毒品、次數│  證據欄            │
│號│      │        │            │              │及金額（新臺幣）│                    │
├─┼───┼────┼──────┼───────┼────────┼──────────┤
│八│乙○○│ 李家鎮 │１九十三年七│被告高雄縣林園│共三次          │被告警詢及原審審理之│
│  │      │        │  月三十日（│鄉○○村○○路│每次五百元      │自白（偵九卷第二三頁│
│  │      │        │  一次）    │四十四巷五弄八│                │、原審卷三第九八頁）│
│  │      │        │２九十三年八│號住處        │                │                    │
│  │      │        │  月間（二次│              │                │                    │
│  │      │        │  ）        │              │                │                    │
├─┼───┼────┼──────┼───────┼────────┼──────────┤
│九│乙○○│張恩輔  │九十三年九月│被告高雄縣林園│一次            │被告警詢自白（偵八卷│
│  │劉柏彰│「空調」│二十六日    │鄉○○村○○路│二錢            │第一一六至一一七頁）│
│  │      │（即張弘│            │四十四巷五弄八│四千元          │                    │
│  │      │召）    │            │號住處        │                │                    │
├─┼───┼────┼──────┼───────┼────────┼──────────┤
│十│乙○○│廖秋燕  │九十三年九月│高雄縣林園鄉沿│約四至五次      │被告警詢筆錄（偵八卷│
│  │      │「阿弟仔│            │海路港埔國小旁│每次四千至五千元│第一一七頁）        │
│  │      │」      │            │              │                │                    │
└─┴───┴────┴──────┴───────┴────────┴──────────┘
 原附表四、五為已判決確定之槍械部分，本判決予以刪除。
 附表六：扣押物（槍枝子彈部分已確定）
┌─┬────┬───────┬────────────┬──────────────┬────────┐
│編│扣押時間│扣押地點      │扣押物品                │證據                        │  沒收之據據    │
│號│（民國）│              │                        │                            │                │
├─┼────┼───────┼────────────┼──────────────┼────────┤
│一│九十一年│被告所有之車牌│海洛因四十九包：      │(1)臺南縣警察局永康分局查獲涉│毒品危害防制條例│
│  │四月二十│號碼Ｅ二－００│　均含第一級毒品第六項毒│  嫌毒品危害防制條例毒品初步│第十八條第一項前│
│  │七日    │三九號自小客車│  品海洛因成分，合計淨重│  檢驗報告單（警一卷第三二頁│段（海洛因、安非│
│  │        │內：          │  二九點八六公克（包裝重│  ）                        │他命）          │
│  │        │(1)卷附現場相片│　一三點三六公克）      │(2)法務部調查局九十一年五月十│毒品危害防制條例│
│  │        │  四張（警一卷│                        │  七日調科壹字第二００００三│第十九條第一項（│
│  │        │  第三十五、三│                        │  九四一號鑑定通知書（偵一卷│海洛因包裝重一三│
│  │        │  十六頁）    │                        │  第一九頁）                │點三六公克、安非│
│  │        │(2)扣押筆錄及扣├────────────┼──────────────┤他命空包裝重０點│
│  │        │  押物品目錄表│安非他命二包：        │(1)臺南縣警察局永康分局查獲涉│八五公克）      │
│  │        │  （警一卷第二│  均含第二級第八九項毒品│  嫌毒品危害防制條例毒品初步│                │
│  │        │  十七至二十九│  甲基安非他命成分，合計│  檢驗報告單（警一卷第三三頁│                │
│  │        │  頁）        │  淨重二點七九公克（空包│  ）                        │                │
│  │        │              │  裝重０點八五公克）    │(2)法務部調查局九十三年五月二│                │
│  │        │              │                        │  十五日調科壹字第０九三六二│                │
│  │        │              │                        │  三九一五二０號檢驗通知書（│                │
│  │        │              │                        │  原審卷一第一五八頁）      │                │
│  │        │              ├────────────┼──────────────┼────────┤
│  │        │              │行動電話二支          │                            │毒品危害防制條例│
│  │        │              │  （摩托羅拉Ｖ八０八八及│                            │第十九條第一項  │
│  │        │              │  Ｔ一五一各一支）      │                            │                │
│  │        │              │                        │                            │                │
│  │        │              ├────────────┼──────────────┼────────┤
│  │        │              │大麻一包：            │法務部調查局九十一年六月三日│不沒收。        │
│  │        │              │  含第二級第二四項毒品大│調科壹字第二００００三九五０│                │
│  │        │              │  麻成分，煙草重三點一四│號鑑定通知書（偵一卷第二０頁│                │
│  │        │              │  公克（包裝重０點七０公│）                          │                │
│  │        │              │  克）                  │                            │                │
│  │        │              ├────────────┼──────────────┼────────┤
│  │        │              │現金四萬零一百元      │                            │不沒收          │
│  │        │              ├────────────┤                            ├────────┤
│  │        │              │黑色皮包一個（被告所有│                            │毒品危害防制條例│
│  │        │              │  ，放置毒品使用）      │                            │第十九條第一項  │
├─┼────┼───────┼────────────┼──────────────┼────────┤
│二│九十一年│高雄縣林園鄉中│安非他命一包：        │臺南縣警察局永康分局查獲涉嫌│毒品危害防制條例│
│  │四月二十│門村下厝路七０│　含袋重０點七公克，經依│毒品危害防制條例毒品初步檢驗│第十八條第一項前│
│  │七日    │巷三號二樓王萬│  聯勤二０四廠製造之煙毒│報告單（警一卷第三四頁）    │段              │
│  │        │得住所        │  檢驗Ａ包試劑初步檢驗結│                            │                │
│  │        │(1)卷附現場相片│  果，呈安非他命反應    │                            │                │
│  │        │  （警一卷第三├────────────┼──────────────┼────────┤
│  │        │  十八至四十四│電子磅秤一臺          │                            │毒品危害防制條例│
│  │        │  頁）        ├────────────┤                            │第十九條第一項  │
│  │        │(2)扣押筆錄及扣│夾鏈袋【（大）九十二個│                            │                │
│  │        │  押物品目錄表│；（中）十五個；（小）一│                            │                │
│  │        │  （警一卷第十│百三十七個】　          │                            │                │
│  │        │  八至二十頁）├────────────┤                            │                │
│  │        │              │綠色手提包一個（被告所│                            │                │
│  │        │              │　有，裝置毒品使用）    │                            │                │
│  │        │              ├────────────┤                            │                │
│  │        │              │鐵盒一個（被告所有，裝│                            │                │
│  │        │              │  置毒品使用）          │                            │                │
│  │        │              ├────────────┼──────────────┼────────┤
│  │        │              │ 此槍械部分已確定，故 │                            │                │
│  │        │              │   刪除。               │                            │                │
│  │        │              ├────────────┤                            ├────────┤
│  │        │              │ 此槍械部分已確定，故 │                            │                │
│  │        │              │   刪除。               │                            │                │
│  │        │              ├────────────┤                            ├────────┤
│  │        │              │安非他命吸食器二個    │                            │不沒收          │
├─┼────┼───────┼────────────┼──────────────┼────────┤
│三│九十一年│高雄縣林園鄉文│至為槍械部分已確定，│                            │                │
│  │四月二十│賢南路一四七巷│  故刪除。              │                            │                │
│  │七日    │一之四號五樓廖│                        │                            │                │
│  │        │坤鴻住所      │                        │                            │                │
│  │        │              ├────────────┼──────────────┼────────┤
│  │        │              │含安非他命之玻璃錐瓶一│法務部調查局九十三年五月二十│毒品危害防制條例│
│  │        │              │  個：                  │五日調科壹字第０九三六二三九│第十八條第一項前│
│  │        │              │  結晶一包，含玻璃瓶碎片│一五二０號檢驗通知書（原審卷│段              │
│  │        │              │  ，含第二級第八九項毒品│一第一五八頁）              │                │
│  │        │              │  甲基安非他命成分，玻璃│                            │                │
│  │        │              │  瓶碎片加結晶總淨重五三│                            │                │
│  │        │              │  點五八公克，空包裝重六│                            │                │
│  │        │              │  點八九公克            │                            │                │
├─┼────┼───────┼────────────┼──────────────┼────────┤
│四│九十二年│高雄縣林園鄉中│桌曆一本              │被告供述係買毒品之紀錄，買進│刑法第三十八條第│
│  │五月十六│厝村金潭路四四│                        │來有的是要自己用，有的是要準│一項第二款      │
│  │日      │巷五弄八號三樓│                        │備販賣（原審卷三第一二五頁）│                │
│  │        │乙○○房間：  ├────────────┼──────────────┼────────┤
│  │        │(1)扣押證明筆錄│帳單五張              │                            │不沒收          │
│  │        │  及扣押物品目│                        │                            │                │
│  │        │  錄表各一份（├────────────┼──────────────┤                │
│  │        │  偵二卷第三十│培寶奶瓶（內含不明液體│被告供承係供吸食安非他命使用│                │
│  │        │  七、三十八頁│  約五十五ml）一瓶      │（原審卷三第一二六頁）      │                │
│  │        │  ）          ├────────────┼──────────────┤                │
│  │        │(2)帳單影印本五│葡萄糖三包            │                            │                │
│  │        │  張（偵二卷第│                        │                            │                │
│  │        │  四三至四七頁│                        │                            │                │
│  │        │  ）          │                        │                            │                │
├─┼────┼───────┼────────────┼──────────────┼────────┤
│五│九十三年│乙○○駕駛其母│海洛因三小包：        │法務部調查局九十三年二月二十│毒品危害防制條例│
│  │一月十三│親劉月昭（不知│  均含第一級第六項毒品海│七日調科壹字第二二００一六七│第十八條第一項前│
│  │日      │情）所有之七Ｓ│  洛因成分，合計淨重三點│二二號鑑定通知書（偵四卷第四│段              │
│  │        │－八一七一號自│  一五公克（空包裝重０點│０頁）                      │                │
│  │        │小客車內查扣  │  七七公克）            │                            │                │
│  │        │              ├────────────┼──────────────┤                │
│  │        │              │安非他命六小包：      │高雄醫學大學附設中和紀念醫院│                │
│  │        │              │  毛重九點四公克，驗餘後│九十三年二月二十四日管藥認可│                │
│  │        │              │  淨重九點三公克，呈甲基│字第００五號檢驗報告（偵四卷│                │
│  │        │              │  安非他命陽性反應      │第三八頁）                  │                │
│  │        │              ├────────────┼──────────────┼────────┤
│  │        │              │安非他命玻璃球管吸食器│                            │不沒收          │
│  │        │              │  一支                  │                            │                │
│  │        │              ├────────────┤                            │                │
│  │        │              │注射針筒一支          │                            │                │
│  │        │              ├────────────┤                            ├────────┤
│  │        │              │摻海洛因香煙一支      │                            │毒品危害防制條例│
│  │        │              │                        │                            │第十八條第一項前│
│  │        │              │                        │                            │段              │
│  │        │              ├────────────┼──────────────┼────────┤
│  │        │              │為槍械部分已確定，故予│                            │刑法第三十八條第│
│  │        │              │  刪除。                │                            │一項第二款      │
│  │        │              ├────────────┤                            │                │
│  │        │              │現金二萬八千元        │                            │                │
├─┼────┼───────┼────────────┼──────────────┼────────┤
│六│九十三年│高雄縣林園鄉中│至為槍械部分已確定，│                            │刑法第三十八條第│
│  │十一月三│厝村金潭路四四│  故予刪除。            │                            │一項第二款      │
│  │十日    │巷五弄八號廖坤│                        │                            │                │
│  │        │鴻住所：      │                        │                            │                │
│  │        │搜索扣押筆錄及│                        │                            │                │
│  │        │扣押物品目錄表│                        │                            │                │
│  │        │各一份（警六卷│                        │                            │                │
│  │        │第三二至三四頁│                        │                            │                │
│  │        │）            │                        │                            │                │
│  │        │              ├────────────┤                            ├────────┤
│  │        │              │磅秤二臺              │                            │毒品危害防制條例│
├─┼────┼───────┼────────────┼──────────────┼────────┤
│七│九十三年│高雄縣林園鄉潭│安非他命一包          │                            │毒品危害防制條例│
│  │十一月三│頭村潭頭路二七│                        │                            │第十八條第一項前│
│  │十日    │二號劉柏彰住所│                        │                            │段              │
│  │        │扣得          ├────────────┤                            ├────────┤
│  │        │(1)搜索扣押筆錄│玻璃球管吸食器一支    │                            │不沒收          │
│  │        │  及扣押物品目├────────────┤                            ├────────┤
│  │        │  錄表各一份（│夾鏈袋五小包          │                            │毒品危害防制條例│
│  │        │  警六卷第三七│                        │                            │第十九條第一項  │
│  │        │  至四四頁）  ├────────────┼──────────────┼────────┤
│  │        │(2)相片（警六卷│至為槍械部分已確定，│                            │                │
│  │        │　第六九頁至七│  予刪除。              │                            │                │
│  │        │  二頁）      │                        │                            │                │
│  │        │              ├────────────┤                            ├────────┤
│  │        │              │夾鏈袋五個            │                            │毒品危害防制條例│
│  │        │              │                        │                            │第十九條第一項  │
│  │        │              ├────────────┼──────────────┼────────┤
│  │        │              │行動電話（０九二二０三│１被告否認為其所有（原審卷三│不沒收          │
│  │        │              │  八四四四號號）一支    │  第一二六頁）。            │                │
│  │        │              ├────────────┤２證人劉柏彰於警詢中供承為其│                │
│  │        │              │ＴＷＴ－五一三號車牌一│  所有之物（警六卷第十一頁）│                │
│  │        │              │  面                    │３證人周黃炳樺陳稱          │                │
│  │        │              ├────────────┤                            │                │
│  │        │              │已注射針筒二支        │                            │                │
├─┼────┼───────┼────────────┼──────────────┼────────┤
│八│九十三年│李雅婷所有，被│至、至為槍械部分│                            │刑法第三十八條第│
│  │十一月三│告乙○○駕駛之│  已確故予刪除。        │                            │一項第一款      │
│  │十日    │車牌號碼ＹＴ－│                        │                            │                │
│  │        │八五八八號自小│                        │                            │                │
│  │        │客車內（該車已│                        │                            │                │
│  │        │發還李雅婷保管│                        │                            │                │
│  │        │，偵八卷第八十│                        │                            │                │
│  │        │四頁）        │                        │                            │                │
│  │        │(1)相片（警六卷│                        │                            │                │
│  │        │  第七十五頁至├────────────┤                            │                │
│  │        │  七十八頁）  │                        │                            │                │
│  │        │(2)搜索扣押筆錄│                        │                            │                │
│  │        │  及扣押物品目│                        │                            │                │
│  │        │  錄表（警六卷├────────────┤                            │                │
│  │        │  第四十三至四│                        │                            │                │
│  │        │  十五頁）    │                        │                            │                │
│  │        │              ├────────────┼──────────────┼────────┤
│  │        │              │夾鏈袋一包            │                            │毒品危害防制條例│
│  │        │              │                        │                            │第十九條第一項  │
│  │        │              ├────────────┤                            ├────────┤
│  │        │              │含摻有海洛因之香煙一支│                            │毒品危害防制條例│
│  │        │              │                        │                            │第十八條第一項前│
│  │        │              │                        │                            │段              │
│  │        │              ├────────────┤                            ├────────┤
│  │        │              │行動電話二支          │                            │毒品危害防制條例│
│  │        │              │                        │                            │第十九條第一項  │
├─┼────┼───────┼────────────┼──────────────┼────────┤
│九│九十三年│屏東縣新園鄉五│至為槍械部分確故予刪│                            │(甲)、(乙)：刑法第三│
│  │十一月三│房路九九七之一│  除。                  │                            │十八條第一項第二│
│  │十日    │五號許裕隆住所│                        │                            │款              │
│  │        │旁之漁塭旁倉庫│                        │                            │(丙)：刑法第三十八│
│  │        │(1)搜索扣押筆錄│                        │                            │條第一項第一款  │
│  │        │　及扣押物品目│                        │                            │                │
│  │        │  錄表，警六卷│                        │                            │                │
│  │        │  第五十四至五│                        │                            │                │
│  │        │  十七頁）    │                        │                            │                │
│  │        │(2)相片（警六卷│                        │                            │                │
│  │        │　第八十至八十│                        │                            │                │
│  │        │  六頁）      │                        │                            │                │
│  │        │              ├────────────┤                            ├────────┤
│  │        │              │毒品海洛因夾鏈袋二個  │                            │毒品危害防制條例│
│  │        │              ├────────────┤                            │第十九條第一項  │
│  │        │              │安非他命玻璃管一支    │                            │                │
│  │        │              ├────────────┤                            │                │
│  │        │              │行動電話（DBTEL牌、０ │                            │                │
│  │        │              │　000000000號）│                            │                │
│  │        │              │  一支                  │                            │                │
│  │        │              ├────────────┤                            │                │
│  │        │              │行動電話（摩托羅拉）一│                            │                │
│  │        │              │  支                    │                            │                │
│  │        │              ├────────────┤                            ├────────┤
│  │        │              │自製酒精燈一個        │                            │不沒收          │
├─┼────┼───────┼────────────┼──────────────┼────────┤
│十│九十三年│高雄縣林園鄉潭│至為槍械部分確故予刪│內政部警政署刑事警察局九十四│刑法第三十八條第│
│  │十二月七│頭路二七二號後│  除。                  │年一月十四日刑鑑字第０九三０│一項第一款      │
│  │日      │面水溝處木板下│                        │二五五四九二號函附槍彈鑑定書│                │
│  │        │：            │                        │（偵八卷第一四二至一四六頁）│                │
│  │        │搜索、扣押筆錄│                        │                            │                │
│  │        │及扣押物品目錄│                        │                            │                │
│  │        │表（警八卷第五│                        │                            │                │
│  │        │十一至五十四頁│                        │                            │                │
│  │        │）            │                        │                            │                │
├─┼────┼───────┼────────────┼──────────────┼────────┤
│十一│九十二年│高雄市左營區保│至為槍械部分確故予刪│(1)證人鄭義龍證稱扣押物品均係│不沒收；將退併辦│
│  │五月十三│靖街一一號七樓│  除。                  │  自己所有，且九二手槍係自己│                │
│  │日      │之四：        │                        │  要賣（原審卷二第一六一、一│                │
│  │        │扣押物品目錄表├────────────┤  六二頁、原審卷一第一一七頁│                │
│  │        │（警二卷第六至│                        │  ）                        │                │
│  │        │十頁）        │                        │(2)被告及鄭義龍均供稱被告曾幫│                │
│  │        │              ├────────────┤  忙清理扣押物品編號之九二│                │
│  │        │              │                        │  手槍（偵二卷第三０頁、原審│                │
│  │        │              │                        │  卷二第一六二頁、原審卷三第│                │
│  │        │              ├────────────┤  一二四頁）                │                │
│  │        │              ├────────────┼──────────────┤                │
│  │        │              │海洛因二包            │與同附表編號十三一起送驗，結│                │
│  │        │              │                        │果：                        │                │
│  │        │              │                        │(甲)三包含第一級第六項毒品海洛│                │
│  │        │              │                        │因成分，合計淨重四四點八五公│                │
│  │        │              │                        │克（包裝重一點九四公克）；  │                │
│  │        │              │                        │(乙)二包未發現含法定毒品成份，│                │
│  │        │              │                        │合計淨重二點零八公克（包裝重│                │
│  │        │              │                        │零點九二公克），見法務部調查│                │
│  │        │              │                        │局九十二年九月十日調科壹字第│                │
│  │        │              │                        │000000000號鑑定通知│                │
│  │        │              │                        │書（原審卷一第九十五頁）    │                │
│  │        │              ├────────────┼──────────────┤                │
│  │        │              │不明藥丸共三十顆總毛重│內政部警政署刑事警察局九十二│                │
│  │        │              │  二點六公克，總淨重一點│年七月三十一日刑鑑字第０九二│                │
│  │        │              │  九一公克，驗餘後淨重一│0000000號鑑驗通知書（│                │
│  │        │              │  點五五公克，均檢驗出第│原審卷一第一三０頁）        │                │
│  │        │              │  二級毒品狄芬諾西萊成分│                            │                │
│  │        │              ├────────────┼──────────────┤                │
│  │        │              │電子秤一臺            │                            │                │
│  │        │              ├────────────┤                            │                │
│  │        │              │研磨器一組            │                            │                │
│  │        │              ├────────────┤                            │                │
│  │        │              │葡萄糖五點五包        │                            │                │
│  │        │              ├────────────┤                            │                │
│  │        │              │注射器（一ML）一支    │                            │                │
│  │        │              ├────────────┤                            │                │
│  │        │              │安非他命吸食器二組    │                            │                │
│  │        │              ├────────────┤                            │                │
│  │        │              │分裝袋一批            │                            │                │
│  │        │              ├────────────┤                            │                │
│  │        │              │NOKIA行動電話（含晶片 │                            │                │
│  │        │              │  卡、序號：九九一００九│                            │                │
│  │        │              │  0000000、０一０│                            │                │
│  │        │              │  00000000000│                            │                │
│  │        │              │  一號）                │                            │                │
│  │        │              ├────────────┤                            │                │
│  │        │              │吸管三十六支          │                            │                │
│  │        │              ├────────────┤                            │                │
│  │        │              │陸依齡證件四張        │                            │                │
│  │        │              │  詹智森身分證一張      │                            │                │
│  │        │              │  戴于超護照一本        │                            │                │
│  │        │              │  信用卡或金融卡十七張  │                            │                │
│  │        │              │  身分證影本（正反面）十│                            │                │
│  │        │              │  四張                  │                            │                │
│  │        │              │  黃忠舜誠泰商業銀行存款│                            │                │
│  │        │              │  簿一本                │                            │                │
│  │        │              │  黃忠舜台中商業銀行存款│                            │                │
│  │        │              │  簿一本                │                            │                │
│  │        │              │  戴妤倩中國信託銀行存款│                            │                │
│  │        │              │  簿一本                │                            │                │
├─┼────┼───────┼────────────┼──────────────┼────────┤
│十二│九十二年│高雄市左營區保│現金新臺幣十二萬零五百元│被告及鄭義龍均供稱係被告所有│不沒收；將退併辦│
│  │五月十三│靖街一一號前被│                        │之物，被告另稱係準備用於租車│                │
│  │日      │告乙○○身上查│                        │使用（原審卷三第一二四頁）  │                │
│  │        │扣（見扣押物品│                        │                            │                │
│  │        │目錄表，警二卷│                        │                            │                │
│  │        │第五頁）      │                        │                            │                │
├─┼────┼───────┼────────────┼──────────────┼────────┤
│十三│九十二年│高雄市左營區保│海洛因二包            │與同附表編號十一一起送驗，│不沒收；將退併辦│
│  │五月十三│靖街一一號七樓│                        │  結果：                    │                │
│  │日      │一一之四號前鄭│                        │(甲)三包含第一級第六項毒品海洛│                │
│  │        │義龍身上黑色皮│                        │  因成分，合計淨重四四點八五│                │
│  │        │包內查扣：    │                        │  公克（包裝重一點九四公克）│                │
│  │        │(1)扣押物品目錄│                        │  ；                        │                │
│  │        │  表（偵二卷第│                        │(乙)二包未發現含法定毒品成份，│                │
│  │        │  十九至二十頁│                        │  合計淨重二點零八公克（包裝│                │
│  │        │  ）          │                        │  重零點九二公克），見法務部│                │
│  │        │(2)扣押物品清單│                        │  調查局九十二年九月十日調科│                │
│  │        │  （偵三卷第十│                        │  壹字第000000000號│                │
│  │        │  七頁）。    │                        │  鑑定通知書（原審卷一第九十│                │
│  │        │              │                        │  五頁）                    │                │
│  │        │              ├────────────┼──────────────┤                │
│  │        │              │安非他命０點五公克    │                            │                │
│  │        │              ├────────────┼──────────────┼────────┤
│  │        │              │至及為槍械部分確故│                            │不沒收；將退併辦│
│  │        │              │  予刪除。              │                            │                │
│  │        │              ├────────────┼──────────────┼────────┤
│  │        │              │行動電話一支          │                            │不沒收；將退併辦│
│  │        │              ├────────────┤                            │                │
│  │        │              │皮夾一個              │                            │                │
└─┴────┴───────┴────────────┴──────────────┴────────┘
